# 请教陈版：股份支付情况下的净资产收益率

提问人：武凯华 时间：2016-07-03 10:28:40
转：公司年初净资产 1000 ，本期净利润 800 ，已考虑四月份的股份支付（高管实际出资 500 ，与PE相差 200 ） 200 的利润影响，公司免企业所得税。扣非后净资产收益率计算： 方案一：（800+200）/(1000+800/2+(500+200) 8/12)=53.57%--- 死套公式； 方案二：（ 800+200 ） /(1000+ （ 800+200 ） /2+500 8/12)=54.55%---实际净资产增减。 大家认为是哪一个。

回答人：chenyiwei
方案二相对比较合理。因为权益结算的股份支付的会计处理是一方面确认费用，一方面确认资本公积，在不考虑所得税影响的情况下，权益总额不变，也就是净资产收益率（无论是否扣非）的分母都不应受到确认股份支付费用的影响。方案一的问题是在利润计算和资本公积确认方面的口径不统一。